臺灣高等法院臺中分院刑事判決　　　　96年度上訴字第2859號
上　訴　人　臺灣彰化地方法院檢察署檢察官
被　　　告　甲○○
指定辯護人　賴泰君即本院公設辯護人
上列上訴人因被告違反槍砲彈藥刀械管制條例案件，不服臺灣彰
化地方法院96年度訴字第1091號中華民國96年9月5日第一審判決
（起訴案號：臺灣彰化地方法院檢察署96年度偵緝字第286號）
，提起上訴，本院判決如下：
    主  文
上訴駁回。
    犯罪事實
一、甲○○明知空氣槍，係屬槍砲彈藥刀械管制條例所管制之物
    品，非經中央主管機關許可，不得非法持有。竟仍於民國（
    下同）95年5、6月間某日，在網路上向某不詳姓名年籍之成
    年人洽購空氣槍事宜後，即相約在臺北縣新莊市○○路某處
    ，分別以新臺幣（下同）6000元及9000元之價格，同時購入
    具有殺傷力之空氣長槍2枝（含彈匣，槍枝管制編號：00000
    00000、0000000000號）及供上述長槍發射用之瓦斯鋼瓶2瓶
    、鋼珠1包後，即自斯時起，未經許可而無故持有之，並藏
    放於其位於臺北縣新莊市○○路508巷35弄25之8號住處。嗣
    於95年9月23日上午8時許，甲○○持上開空氣長槍2枝、瓦
    斯鋼瓶2瓶及鋼珠1包，開車南下至彰化縣花壇鄉○○路段試
    射時，當場為警查獲，並扣得該具有殺傷力之空氣長槍2枝
    及供上述空氣長槍使用之瓦斯鋼瓶2瓶、鋼珠1包等物品，而
    查悉上情。
二、案經彰化縣警察局員林分局報請臺灣彰化地方法院檢察署檢
    察官偵查起訴。
    理  由
一、證據能力部分：
（一）本件卷附內政部警政署刑事警察局所出具之95年10月11日
      刑鑑字第0950146702號槍彈鑑定書，係該局執行槍枝鑑定
      公務所出具之書面鑑定報告，依據刑事訴訟法第159條之
      立法理由及同法第206條規定，自得為證據。況被告以外
      之人於審判外之陳述，雖不符刑事訴訟法第159條之1至第
      159條之4之規定，而經當事人於審判程序同意作為證據，
      法院審酌該言詞陳述或書面陳述作成時之情況，認為適當
      者，亦得為證據。當事人、代理人或辯護人於法院調查證
      據時，知有同法第159條第1項不得為證據之情形，而未於
      言詞辯論終結前聲明異議者，視為有前項之同意，同法第
      159條之5定有明文。本件檢察官、被告及指定辯護人於原
      審及本院審判期日對於上開鑑定書，均未表示爭執，核以
      該鑑定書與檢察官主張之事實具有關聯性，是可認上開槍
      彈鑑定書確有證據能力。
（二）又扣案之前揭具殺傷力空氣長槍2枝（含彈匣，槍枝管制
      編號：0000000000、0000000000號）及供上述空氣長槍使
      用之瓦斯鋼瓶2瓶、鋼珠1包（共19顆），均非屬供述證據
      而無傳聞法則之適用，惟查上開扣案物均係由員警依法定
      程序合法扣得，且亦與本案具有關聯性，當有證據能力，
      均合先敘明。
二、上開犯罪事實，業據被告甲○○迭於警、偵訊及原審與本院
    審理時坦承不諱，且上開空氣長槍2枝、瓦斯鋼瓶2瓶及鋼珠
    1包等物品，經送內政部警政署刑事警察局鑑定結果：(1)送
    鑑空氣長槍1枝（含彈匣，槍枝管制編號：0000000000號）
    ，認係空氣槍，以中型高壓氣體鋼瓶內之氣體為發射動力，
    機械性能良好，經裝填直徑約8mm鋼珠（重量約2.1g）試射3
    次，測得鋼珠之單位面積動能為56.87、57.56、58.26焦耳/
    平方公分；(2)送鑑空氣長槍1枝（含彈匣，槍枝管制編號：0
    000000000號），認係空氣槍，以中型高壓氣體鋼瓶內之氣
    體為發射動力，機械性能良好，經裝填直徑約8mm鋼珠（重
    量約2.1g）試射3次，測得鋼珠之單位面積動能為27.63、27
    .15、27.63焦耳/平方公分；(3)送鑑瓦斯鋼瓶2瓶，認均係高
    壓鋼瓶；(4)送鑑鋼珠1包，認均係直徑約8mm之金屬彈丸。而
    依日本科學警察研究所之研究結果，彈丸單位面積動能達20
    焦耳/平方公分，即足以穿入人體皮肉層。此有內政部警政
    署刑事警察局所出具之95年10月11日刑鑑字第0950146702號
    槍彈鑑定書1份在卷可參。足認上開空氣長槍2枝，顯具有殺
    傷力無訛。此外，復有上開具殺傷力之空氣長槍2枝（含彈
    匣，槍枝管制編號：0000000000、0000 000000號）、供上
    述空氣長槍使用之瓦斯鋼瓶2瓶及鋼珠1包扣案可資佐證。綜
    上所述，堪認被告之自白與事實相符，本件事證已臻明確，
    被告上開違反槍砲彈藥刀械管制條例之犯行洵堪認定，應依
    法論科。
三、查被告甲○○所持有之空氣長槍2 枝，屬槍砲彈藥刀械管制
    條例第4條第1項第1款所稱之空氣槍，依同條例第5條之規定
    ，非經主管機關許可均不得持有。核其所為，係犯槍砲彈藥
    刀械管制條例第8條第4項之未經許可持有空氣槍罪。又被告
    自95年5、6月間起，即長時間持有前開具殺傷力之空氣槍，
    屬於繼續犯性質之單純一罪，僅成立一罪，且查獲時間為95
    年9月23日，並無新舊法比較之問題。再按非法持有、寄藏
    、出借槍砲彈藥刀械等違禁物，所侵害者為社會法益，如所
    持有、寄藏或出借客體之種類相同（如同為手槍，或同為子
    彈者），縱令同種類之客體有數個（如數枝手槍、數顆子彈
    ），仍為單純一罪，不發生想像競合犯之問題；若同時持有
    、寄藏或出借2不相同種類之客體（如同時持有手槍及子彈
    ），則為一行為觸犯數罪名之想像上競合犯（最高法院82年
    度臺上字第5303號判決要旨可資參照），從而，被告持有前
    揭空氣長槍雖有2枝，然為單純一罪，不發生想像競合犯之
    問題。再被告所犯為法定本刑「3年以上10年以下有期徒刑
    ，併科新臺幣7百萬元以下罰金」之重罪，然扣案空氣長槍
    發射鋼珠之危險性，與一般可發射制式子彈、改造子彈槍枝
    之危險性，尚不能相提並論，且無證據可認被告有何供自己
    或他人犯罪之意圖，其顯係對國家刑典認識不夠深切，致犯
    此重罪，另被告並未持該扣案槍枝作為其他犯罪之用，扣案
    空氣長槍對於社會可能造成之即時危險性較屬輕微，則以本
    案犯罪之具體情狀及行為背景觀之，認縱宣告法定最低度之
    刑，猶嫌過重，情輕法重，於客觀上足以引起社會一般人之
    同情而堪可憫恕，爰依刑法第59條之規定，酌予減輕其刑。
    乃原審適用槍砲彈藥刀械管制條例第8條第4項，刑法第11條
    前段、第59條、第42條第3項、第74條第1項第1款，刑法第
    38條第1項第1款之規定，並審酌被告之素行，其明知未經許
    可不得持有具殺傷力之空氣長槍仍為之，對社會治安存有潛
    在之危險，並念其尚未因此造成公眾或他人之現實惡害，且
    犯後態度良好，並深知悔悟等一切情狀，量處有期徒刑2年
    ，併科罰金8萬元，並就併科罰金刑部分，諭知易服勞役之
    折算標準。且因被告前未曾因故意犯罪受有期徒刑以上刑之
    宣告，有臺灣高等法院被告前案記錄表1紙在卷可稽，其因
    思慮不周致罹刑章，經此教訓，嗣後應知戒慎，信無再犯之
    虞，認其所宣告之刑以暫不執行為適當，爰諭知緩刑2年，
    以勵自新；暨認扣案具有殺傷力之空氣長槍2枝（含彈匣，
    槍枝管制編號：0000000000、0000000000號），屬於違禁物
    ；又瓦斯2罐，則為上開空氣長槍之動能來源，應屬空氣長
    槍之從物，均予宣告沒收。至於扣案之鋼珠1包，非屬違禁
    物，亦非該空氣長槍之主要組成零件，而不為沒收之諭知。
    經核原審判決認事用法均無違誤，量刑亦稱妥適，原審判決
    應予維持。雖檢察官上訴意旨認：原審引用刑法第59條之規
    定，對被告酌減刑期，復對被告為緩刑之宣告，難認為妥適
    ，爰提起上訴，請求撤銷原審判決，另就緩刑之宣告附加條
    件云云。惟查，原審審酌被告持有空氣槍之狀況，及參酌前
    開之說明事項，對於被告引用刑法第59條之規定，酌減刑期
    ，並為被告緩刑之諭知，本院認為尚無違誤或不當之處，檢
    察官上訴意旨所述，為無理由，應駁回檢察官之上訴。
據上論斷，應依刑事訴訟法第368條，判決如主文。
本案經檢察官乙○○到庭執行職務。
中　　華　　民　　國　　96　　年　　12　　月　　19　　日
            刑事第十一庭  審判長法　官　陳  朱  貴
                                法　官　胡  文　傑
                                法　官　何　志　通
上列正本證明與原本無異。
如不服本判決應於收受送達後十日內向本院提出上訴書狀，其未
敘述上訴之理由者並得於提起上訴後十日內向本院補提理由書（
均須按他造當事人之人數附繕本）。
                              書記官　高　麗  淇
中　　華　　民　　國　　96　　年　　12 　月　　 19 　日
